【裁判字號】    98,審重訴,898
【裁判日期】    981029
【裁判案由】    清償借款
【裁判全文】
臺灣臺北地方法院民事判決           98年度審重訴字第898號
原      告  第一商業銀行股份有限公司
法定代理人  乙○○
訴訟代理人  丙○○
被      告  聯格科技股份有限公司
兼法定代理  丁○○
人
被      告  甲○○
上列當事人間請求清償借款事件，本院於民國98年10月15日言詞
辯論終結，判決如下：
    主  文
被告應連帶給付原告新臺幣壹仟參佰貳拾參萬貳仟柒佰柒拾壹點
玖元，及如附表所示利息及違約金。
訴訟費用由被告連帶負擔。
本判決於原告以新台幣肆佰伍拾萬元供擔保後，得假執行。
    事實及理由
甲、程序方面
一、按當事人得以合意定第一審管轄法院。但以關於由一定法律
    關係而生之訴訟為限。前項合意，應以文書證之，民事訴訟
    法第24條定有明文。本件依兩造所訂保證書第16條、授信總
    約定書第21條，合意以本院為管轄第一審法院，故本院就本
    件清償借款之訴自有管轄權。
二、按言詞辯論期日，當事人之一造不到場者，得依到場當事人
    之聲請，由其一造辯論而為判決，民事訴訟法第385 條第1
    項定有明文。本件被告經合法通知而未於最後言詞辯論期日
    到場，核無民事訴訟法第386條各款之情形，爰依原告之聲
    請，由其一造辯論而為判決。
乙、實體方面
一、原告起訴主張：
(一)被告聯格科技股份有限公司（下稱聯格公司）於民國97年9
    月12日起至98年1月間邀同其餘被告為連帶保證人向原告借
    款6筆，共新臺幣（下同）11,714,903元，分別約定利息及
    違約金如附表一所示。
(二)被告聯格公司又邀同其餘被告為連帶保證人於97年9月19日
    與原告簽訂授信總約定書、切結書，約定在新臺幣
    15,000,000元範圍內委任原告循環開發國外遠期信用狀及利
    息、違約金如附表二所示。嗣後被告聯格公司簽發信用狀申
    請書，原告依約開發國外遠期信用狀，經由國外銀行為被告
    聯格公司墊款美金59,500元。
(三)被告聯格公司復於98年2月4日邀同其餘被告為連帶保證人與
    原告簽訂委任開發國內即、遠期信用狀契約書，約定利息、
    違約金如附表三所示，並由被告聯格公司簽發開發國內不
    可撤銷即期信用狀申請書，原告依約先為被告聯格公司墊款
    1,794,240元。
(四)上開借款，並均約定借款人如遲延給付本息時，即喪失期限
    之利益，債務視為全部到期，應就全部債務負連帶清償本息
    及其違約金之責任。詎被告聯格公司於98年3月19日起未按
    月清償上開債務，經原告以貸款逾期未繳通知函催討，被告
    等均未置理，依約被告聯格公司債務已視為全部到期，尚有
    六筆借款共10,579,646元、信用狀墊款1,368,868.9元（美
    金41,650元，依98年6月11日美金與新臺幣匯率32.866計算
    為1,368,868.9元）及1,284,257元，暨按分別如附表一、二
    、三所示之利息、違約金迄未清償，而被告丁○○、甲○○
    為連帶保證人，依約自應負連帶清償責任，為此依消費借貸
    及連帶保證之法律關係提起本訴，請求被告等負擔連帶清償
    責任，爰聲明：（一）如主文第一項所示; （二）願供擔保
    請准宣告假執行。
二、被告未於言詞辯論期日到場，亦未提出書狀作何聲明或陳述
    。
三、得心證之理由：
    經查，原告主張上開事實，業據其提出與其所述相符之保證
    書、約定書、借據、委任開發國內即、遠期信用狀契約書、
    國內不可撤銷即期信用狀申請書、授信總約定書、切結書、
    開發信用狀申請書、貸款逾期未繳通知函及其收執、臺幣匯
    率查詢等件為證，又被告已於相當時期受合法通知，而不於
    言詞辯論期日到場爭執，亦未提出書狀答辯供本院斟酌，依
    民事訴訟法第280條第3項準用同條第1項規定視同自認，自
    堪信原告主張為真實。從而，原告依消費借貸契約及連帶保
    證之法律關係請求被告連帶給付如主文第一項所示之金額、
    利息及違約金，為有理由，應予准許。
四、原告陳明願供擔保以代釋明聲請宣告假執行，核無不合，爰
    酌定相當擔保金額准許之。
五、訴訟費用負擔之依據：民事訴訟法第85條第2項。
中    華    民    國    98    年    10    月    29    日
                  民事第六庭    法  官  張瑜鳳
以上正本係照原本作成
對本判決上訴，須於判決送達後20日內向本院提出上訴狀
中    華    民    國    98    年    10    月    29    日
                                書記官  羅元秀
附表一：
┌──┬────────┬───────┬─────────┐
│編號│計息本金（新臺幣│年息及計息期間│違約金計算及期間  │
│    │：元）          │              │                  │
│    │                │              │                  │
├──┼────────┼───────┼─────────┤
│ 1  │3,399,193       │自98年4月29日 │自98年5月29日起至 │
│    │                │起至清償日止按│清償日止逾期6個月 │
│    │                │年息1.705%計算│內按年息10%;逾期超│
│    │                │之利息        │過6個月按年息20%計│
│    │                │              │算之違約金        │
├──┼────────┼───────┼─────────┤
│ 2  │5,000,000       │自98年4月29日 │自98年5月29日起至 │
│    │                │起至清償日止按│清償日止逾期6個月 │
│    │                │年息1.65%計算 │內按年息10%;逾期超│
│    │                │之利息        │過6個月按年息20%計│
│    │                │              │算之違約金        │
├──┼────────┼───────┼─────────┤
│ 3  │392,138         │自98年4月29日 │自98年5月29日起至 │
│    │                │起至清償日止按│清償日止逾期6個月 │
│    │                │年息3.82%計算 │內按年息10%;逾期超│
│    │                │之利息        │過6個月按年息20%計│
│    │                │              │算之違約金        │
├──┼────────┼───────┼─────────┤
│ 4  │480,044         │自98年4月29日 │自98年5月29日起至 │
│    │                │起至清償日止按│清償日止逾期6個月 │
│    │                │年息3.57%計算 │內按年息10%;逾期超│
│    │                │之利息        │過6個月按年息20%計│
│    │                │              │算之違約金        │
├──┼────────┼───────┼─────────┤
│5   │588,206         │自98年4月29日 │自98年5月29日起至 │
│    │                │起至清償日止按│清償日止逾期6個月 │
│    │                │年息3.82%計算 │內按年息10%;逾期超│
│    │                │之利息        │過6個月按年息20%計│
│    │                │              │算之違約金        │
├──┼────────┼───────┼─────────┤
│ 6  │720,065         │自98年4月29日 │自98年5月29日起至 │
│    │                │起至清償日止按│清償日止逾期6個月 │
│    │                │年息3.57%計算 │內按年息10%;逾期超│
│    │                │之利息        │過6個月按年息20%計│
│    │                │              │算之違約金        │
├──┼────────┼───────┼─────────┤
│合計│10,579,646      │              │                  │
│    │                │              │                  │
│    │                │              │                  │
│    │                │              │                  │
└──┴────────┴───────┴─────────┘
附表二：
 ┌──┬────────┬────────┬────────┐
 │編號│計息本金（新臺幣│年息及計息期間  │違約金計算及期間│
 │    │：元）          │                │                │
 ├──┼────────┼────────┼────────┤
 │1   │1,368,868.9     │自98年4月29日起 │自98年6月17日起 │
 │    │（美金41,650元，│至98年6月16 日止│至清償日止逾期6 │
 │    │依98年6月11日美 │按年息4.9%;自98 │個月內按年息10%;│
 │    │金與新臺幣匯率  │年6月17日起至清 │逾期超過6個月按 │
 │    │32.866計算為    │償日止按年息    │年息20%計算之違 │
 │    │1,368,868.9元） │8.73%計算之利息 │約金            │
 └──┴────────┴────────┴────────┘
附表三：
 ┌──┬────────┬────────┬────────┐
 │編號│計息本金（新臺幣│年息及計息期間  │違約金計算及期間│
 │    │：元）          │                │                │
 ├──┼────────┼────────┼────────┤
 │1   │1,284,257       │自98年4月29日   │自98年5月29日起 │
 │    │                │起至清償日止按  │清償日止逾期6個 │
 │    │                │年息3.57%計算   │內按年息10%;逾  │
 │    │                │之利息          │期超過6個月按年 │
 │    │                │                │息20%計算之違約 │
 │    │                │                │金              │
 └──┴────────┴────────┴────────┘


司法院資訊處製作；財團法人民間司法改革基金會備份。
